【裁判字號】    95,中簡上,191
【裁判日期】    950818
【裁判案由】    家庭暴力防治法之傷害
【裁判全文】
臺灣臺中地方法院刑事判決           95年度中簡上字第191號
上  訴  人  丙○○
即  被  告
上列上訴人即被告因家庭暴力防治法之傷害案件，不服本院臺中
簡易庭中華民國95年2月27日95年度中簡字第429號第一審簡易判
決（聲請簡易處刑案號：94年度偵字第19379號）提起上訴，本
院管轄第二審之合議庭判決如下：
    主    文
上訴駁回。
    犯罪事實
一、丙○○係乙○○之弟媳，二人間具有家庭暴力防治法第3條
    第4款所定之家庭成員關係。民國94年6月6日13時30分許，
    在臺中市○○區○○路1段146巷6弄18號，丙○○為了其婆
    婆的事情與乙○○發生爭吵，詎丙○○竟基於普通傷害之犯
    意，隨手拿起用塑膠袋包住之不明物品，毆打乙○○後背靠
    近肩膀之部位兩下，致乙○○身體該部位受有多處挫傷。
二、案經乙○○訴由臺中市警察局第五分局報請臺灣臺中地方法
    院檢察署檢察官聲請以簡易判決處刑。
    理    由
一、訊據被告即上訴人丙○○，固坦承持不明物品毆打告訴人乙
    ○○左側肩膀二下之事實，惟辯稱：伊當時剛開完刀沒多久
    ，身體虛弱，力氣微小，不可能因此將告訴人毆打成傷，告
    訴人所受的傷不是伊所造成的云云。經查，證人即告訴人乙
    ○○於95年8月4日在本院具結證稱：「（問：被告用什麼東
    西打你？）不知道，那個東西用塑膠袋裝著，以前有拿給分
    局」、「（問：被告打你那裡？）打我的後背靠近肩膀的地
    方」、「（問：有造成什麼傷害？）覺得很難過好幾天，我
    有去看醫生」、「（問：你去那裡就醫？）中國醫藥學院，
    有去照Ｘ光，我也有傷單，我還有拿去第五分局報案」（參
    本院卷第70～71頁筆錄），又本院向中國醫藥大學附設醫院
    調取告訴人之就診病歷上面記載：「到院：94年6月6日14時
    8分。主訴：打鬥、暴力，左側肩膀疼痛，頭部外傷，頭痛
    。創傷初判：輕微外傷。人體圖形：背部靠近左肩處腫起，
    背部靠近右肩處微紅。」（參本院卷第44～46頁）。茲告訴
    人於94年6月6日13時30分許遭被告毆打後，旋於當日14時8
    分許經醫師診斷受有病歷上面所載之該些傷害，而該些傷害
    與被告供稱毆打告訴人之部位及情形完全相符，足徵告訴人
    向醫師主訴及在本院證述該些傷害係遭被告打鬥、暴力所造
    成，應該為真。被告前揭所辯，僅係卸責之詞，不足採信。
    此外，本件尚有中國醫藥大學附設醫院所出具內載告訴人受
    有前揭傷害之診斷證明書一份附卷可稽（參警卷第5頁）。
    本件事證明確，被告犯行應堪認定。
二、核被告所為，係犯刑法第277條第1項之普通傷害罪，為家庭
    暴力防治法所稱之家庭暴力罪。原審據以論科，判處被告拘
    役五十日，並諭知易科罰金之折算標準，認事用法均無不當
    ，量刑亦屬妥適。被告猶執前詞否認犯罪提起上訴為無理由
    ，應予駁回。
三、刑法於94年2月2日修正公布，並於95年7月1日生效施行，修
    正前之刑法第41條第1項前段規定：「犯最重本刑為五年以
    下有期徒刑以下之刑之罪，而受六個月以下有期徒刑或拘役
    之宣告，因身體、教育、職業、家庭之關係或其他正當事由
    ，執行顯有困難者，得以一元以上三元以下折算一日，易科
    罰金」，被告行為時之易科罰金折算標準，修正前罰金罰鍰
    提高標準條例第2條前段（現已刪除）規定，就其原定數額
    提高為一百倍折算一日，則本件被告行為時之易科罰金折算
    標準，應以銀元三百元折算一日，經折算為新臺幣後，應以
    新臺幣九百元折算為一日，而修正後之刑法第41條第1項前
    段規定：「犯最重本刑為五年以下有期徒刑以下之刑之罪，
    而受六個月以下有期徒刑或拘役之宣告者，得以新臺幣一千
    元、二千元或三千元折算一日，易科罰金」，比較修正前後
    之易科罰金折算標準，以修正前之規定（即舊法），較有利
    於被告，依刑法第2條第1項前段，本件應依修正前刑法第41
    條第1項前段規定，定其易科罰金之折算標準。因本件應適
    用行為時法即舊法，則原判決適用行為時法定其易科罰金之
    折算標準即無不當，自不構成撤銷之事由，附此敘明。
據上論斷，應依刑事訴訟法第455條之1第1項、第3項、第368條
，判決如主文。
本案經檢察官甲○○到庭執行職務
中    華    民    國    95    年    8     月    18    日
                  臺灣臺中地方法院刑事第十三庭
                        審判長法  官  陳慧珊
                              法  官  許月馨
                              法  官  李秋娟
上為正本係照原本作成
不得上訴
                              書記官  吳慕先
中    華    民    國    95    年    8     月    18    日


司法院資訊處製作；財團法人民間司法改革基金會備份。
